# 探矿权怎么账务处理与探矿权区别？？

提问人：peak121 时间：2010-07-25 10:58:19
探矿权怎么账务 处理 与探矿权区别？？？ 矿山企业

回答人：chenyiwei
探矿权的会计处理，在本版面已经有很多讨论，你可以搜索一下。 探矿权的会计处理在新准则下应遵循第 27 号准则，即石油天然气开采准则。一般做法是将其作为勘探成本的组成部分，如果取得地质成果的，则进一步转入地质成果成本；转为采矿权的，可计入采矿权成本。如果未能获得地质成果的，则费用化处理。

提问人：markhunter 时间：2016-07-28 11:42:58
探矿权转为采矿权后，原先的探矿权是否做无形资产处置处理？勘探开发资产转为采矿开发资产？采矿权支付的对价计入采矿权成本？

回答人：chenyiwei
探矿权的账面价值转入对应的采矿权成本中。如果向主管部门额外支付一部分采矿权价款的，则额外支付的采矿权价款也计入采矿权成本。